臺灣臺中地方法院刑事判決
110年度交易字第1752號
公  訴  人  臺灣臺中地方檢察署檢察官
被      告  郭政文



上列被告因公共危險案件，經檢察官提起公訴（110年度偵字第2
6952號），本院判決如下：
    主  文
郭政文駕駛動力交通工具而吐氣所含酒精濃度達每公升零點二五
毫克以上，累犯，處有期徒刑玖月。
    事  實
一、郭政文明知飲酒過量不得駕駛動力交通工具，竟仍於民國11
    0年8月5日20時許，在臺中市北區健行路某餐館飲用啤酒，
    其吐氣所含酒精濃度已達每公升0.25毫克以上後，猶基於服
    用酒類後不能安全駕駛而駕駛之犯意，於110年8月6日4時許
　　，駕駛車牌號碼000-0000號自用小客車上路，隨後於行經臺
    中市西屯區四川路近文心路交岔路口時，因不勝酒力追撞在
    其同向同一車道前方停等紅燈之警員陳琳靜所駕駛車牌號碼
    000-0000號警備車特種車（無人受傷），警員遂於110年8月
    6日4時31分許以酒精檢測器測得其吐氣所含酒精濃度達每公
    升0.63毫克，始悉上情。
二、案經臺中市政府警察局第六分局報告臺灣臺中地方檢察署檢
    察官偵查起訴。
    理  由
一、本判決以下所引用被告郭政文以外之人於審判外之陳述，檢
    察官、被告均不爭執其證據能力，且迄至言詞辯論終結前亦
    未聲明異議，本院審酌上開陳述作成之情況並無違法不當之
    情形或證明力明顯過低之瑕疵，爰依刑事訴訟法第159條之5
     第1項及第2項，認均得為證據。
二、上開犯罪事實，業據被告於警詢、偵訊及本院審理中均坦承
    不諱（見偵卷第41至45、93至94頁、本院卷第37、41頁），
    並有證人陳琳靜於警詢時之證述可佐（見偵卷第47至48頁）
　　，另有警員職務報告、酒精測定紀錄表、呼氣酒精測試器檢
    定合格證書、臺中市政府警察局舉發違反道路交通管理事件
    通知單、執行交通違規移置保管車輛收據、道路交通事故現
    場圖、道路交通事故調查報告表㈠㈡、A3類道路交通事故調查
    報告表、補充資料表、現場照片、車輛詳細資料報表各1份
    附卷可查（見偵卷第35、49至55、61至73、87頁），已足認
    被告之任意性自白應與事實相符。是本案事證明確，被告所
    為上開犯行堪以認定，應予依法論科。
三、核被告所為，係犯刑法第185條之3第1項第1款駕駛動力交通
    工具而吐氣所含酒精濃度達每公升0.25毫克以上之罪。另被
    告前因公共危險案件，經本院以106年度交易字第67號判決
    判處有期徒刑8月、併科罰金新臺幣10萬元，並經臺灣高等
    法院臺中分院以106年度交上易字第543號判決駁回上訴而確
    定，有期徒刑部分於107年2月26日徒刑執行完畢，有臺灣高
    等法院被告前案紀錄表1份在卷可佐；是被告於受上開徒刑
    之執行完畢，5年以內故意再犯本案有期徒刑以上之罪，為
    累犯，且依被告之本案犯罪情節觀之，並無司法院大法官釋
    字第775號解釋所指應量處最低法定刑且無法適用刑法第59
    條減輕之情形，爰依刑法第47條第1項加重其刑（最高法院1
    09年度台上字第2886號判決意旨參照）。
四、爰審酌被告此次酒後駕車已非初犯，其對於不得酒後駕車之
    規範應已知之甚詳，且明知酒精成分對人之意識有不良影響
　　，竟猶枉顧法律禁止規範而犯下本罪，對於交通往來顯已造
    成高度危險，甚為不該，並衡酌本案被告於酒後所駕駛交通
    工具、行駛之道路及其吐氣所含酒精濃度，暨被告犯後迭坦
    承犯行等各情，參以其素行，其所受教育反映之智識程度、
    就業情形、家庭經濟及生活狀況等一切情狀（見本院卷第41
    頁），暨檢察官具體求刑及被告對於科刑範圍之意見後，量
    處如主文所示之刑，以示懲儆。
據上論斷，應依刑事訴訟法第299條第1項前段，刑法第185條之3
 第1項第1款、第47條第1項，刑法施行法第1條之1第1項，判決
如主文。
本案經檢察官洪淑姿提起公訴，檢察官朱介斌到庭執行職務。
中　　華　　民　　國　　111 　年　　1 　　月　　18　　日
                  刑事第十三庭  法  官  陳怡秀
以上正本證明與原本無異。
如不服本判決應於收受送達後20日內向本院提出上訴書狀，並應
敘述具體理由；其未敘述上訴之理由者，應於上訴期間屆滿後20
日內向本院補提理由書（均須按他造當事人之人數附繕本）「切
勿逕送上級法院」。
　　　　                       書記官  陳倨篁
中　　華　　民　　國　　111 　年　　1 　　月　　18　　日
附錄本案論罪科刑法條：
中華民國刑法第185條之3第1項第1款
駕駛動力交通工具而有下列情形之一者，處2年以下有期徒刑，
得併科20萬元以下罰金：
一、吐氣所含酒精濃度達每公升零點二五毫克或血液中酒精濃度
    達百分之零點零五以上。
二、有前款以外之其他情事足認服用酒類或其他相類之物，致不
    能安全駕駛。
三、服用毒品、麻醉藥品或其他相類之物，致不能安全駕駛。
因而致人於死者，處3年以上10年以下有期徒刑；致重傷者，處1
年以上7年以下有期徒刑。
曾犯本條或陸海空軍刑法第54條之罪，經有罪判決確定或經緩起
訴處分確定，於五年內再犯第1項之罪因而致人於死者，處無期
徒刑或5年以上有期徒刑；致重傷者，處3年以上10年以下有期徒
刑。